臺灣臺北地方法院刑事判決
110年度審交易字第281號
公  訴  人  臺灣臺北地方檢察署檢察官
被      告  梁瑞益


上列被告因公共危險案件，經檢察官提起公訴（110年度偵字第1
7789號），本院判決如下：
    主  文
梁瑞益犯駕駛動力交通工具而吐氣所含酒精濃度達每公升零點二
五毫克以上罪，累犯，處有期徒刑伍月，如易科罰金，以新臺幣
壹仟元折算壹日。
    事  實
一、梁瑞益於110年5月15日清晨4時42分許前某時，在不詳處所
    飲酒後，明知吐氣所含酒精濃度逾法定每公升0.25毫克「不
    能安全駕駛」之標準，竟基於服用酒類不能安全駕駛動力交
    通工具之犯意，騎乘車牌號碼000-0000號普通重型機車上路
    ，嗣於同日凌晨4時42分許，騎車進入臺北農產第一果菜市
    場位於臺北市萬華區富民路之大門，因於疫情期間違規未穿
    戴口罩而遭第一果菜市場駐衛警制止，進而發生口角爭執，
    駐衛警遂通報警方到場處理。嗣員警於同日清晨5時3分許到
    場，得悉梁瑞益係騎乘機車進入大門，遂於同日清晨5時6分
    許對梁瑞益實施酒測，當場測得其吐氣所含酒精濃度達每公
    升0.39毫克，因而查悉上情。
二、案經臺北市政府警察局萬華分局報告臺灣臺北地方檢察署檢
    察官偵查起訴。　　
    理  由
一、程序方面（證據能力）：
    按被告以外之人於審判外之陳述，雖不符刑事訴訟法第159
    條之1至第159 條之4之規定，然經當事人於審判程序同意作
    為證據，法院審酌該言詞陳述或書面陳述作成時之情況，認
    為適當者，亦得為證據；當事人、代理人或辯護人於法院調
    查證據時，知有第159條第1項不得為證據之情形，而未於言
    詞辯論終結前聲明異議者，視為有前項之同意，刑事訴訟法
    第159條之5定有明文。本件下列作為證據使用而不符刑事訴
    訟法第159條之1至第159條之4規定之相關審判外陳述，當事
    人未於言詞辯論終結前聲明異議，本院審酌該等陳述作成時
    之情況正常，所取得過程並無瑕疵，且與本案相關之待證事
    實具有關連性，亦無證明力明顯過低等情形，適當作為證據
    ，依前開刑事訴訟法第159條之5規定，認上開陳述具有證據
    能力。
二、首揭犯罪事實，業據被告於本院審理時坦承不諱（見審易卷
    第65頁），且其於同日清晨5時6分許經警實施酒測，當場測
    得其吐氣所含酒精濃度達每公升0.39毫克，有臺北市政府警
    察局吐氣酒精濃度檢測程序暨拒測法律效果確認單、酒精測
    定紀錄表、臺北市政府警察局舉發違反道路交通管理事件通
    知單影本及呼氣酒精測試器檢定合格證書各1紙在卷可稽（
    見偵卷第21頁至第25頁）。此外，被告於同日凌晨4時42分
    許，騎乘首揭機車進入臺北農產第一果菜市場富民路大門，
    因未戴口罩而與駐衛警發生爭執，經駐衛警報警處理，員警
    於同日清晨5時3分許到場，被告仍在現場與駐衛警持續爭吵
    等情，經本院勘驗現場監視器錄影畫面確認無誤（見審易卷
    第59頁），核與證人即當日到場處理警員戴聖緯於本院審理
    時證述內容一致（見審易卷第60頁至第62頁），可證被告飲
    用酒類後駕駛動力交通工具之事實，應認被告上開任意性自
    白與事實相符，堪可作為認定事實之依據。綜此，本件事證
    明確，被告犯行堪以認定，應予依法論科。　
三、論罪科刑：
　㈠核被告所為，係犯刑法第185條之3第1項第1款之駕駛動力交
    通工具而吐氣所含酒精濃度達每公升0.25毫克以上罪。
　㈡被告前因犯不能安全駕駛2罪，經本院以106年度聲字第1633
    號裁定應執行有期徒刑5月確定，於107年3月22日易科罰金
    執行完畢，有臺灣高等法院被告前案紀錄表在卷可參。是被
    告受有期徒刑執行完畢後，5年內故意再犯本件有期徒刑以
    上之罪，為累犯。經審酌被告受前案有期徒刑執行完畢，理
    應生警惕作用，期待其返回社會後能因此自我控管，詎未生
    警惕，於前開案件執行完畢再為相同之本件酒後駕車犯行，
    足見前開案件有期徒刑執行之成效不彰，其對刑罰之反應力
    顯然薄弱，惡性非輕，因認有加重其刑之必要，爰依刑法第
    47條第1項規定，加重其刑。　
　㈡爰審酌被告飲用酒類後，罔顧政府不斷宣導酒駕行為之惡性
    ，社會輿論亦不斷譴責酒駕行為，仍不顧行車安全，率然騎
    乘機車上路，雖未造成實害，但其顯然漠視往來公眾及駕駛
    人之生命、身體及財產安全，誠應非難。復考量被告犯後先
    否認犯行，嗣才坦認犯行，兼衡被告於本院審理時陳稱：國
    中肄業之最高學歷，在果菜市場上班，月收入約新臺幣（下
    同）3萬5,000元，需扶養94歲母親，母親現在安養院接受照
    顧，每月需負擔2萬7,000元費用等語（見審交易卷第65頁）
    之智識程度及家庭經濟狀況，暨被告犯罪動機、目的、手段
    、所生危害等一切情狀，量處如主文所示之刑，並諭知易科
    罰金之折算標準，以示懲儆。　　
據上論斷，應依刑事訴訟法第299條第1項前段，刑法第185條之3
第1項第1款、第47條第1項、第41條第1項前段，刑法施行法第1
條之1第1項，判決如主文。
本案經檢察官沈念祖提起公訴，檢察官朱玓到庭執行職務。
中    華    民    國   110    年    11   月    25     日
                   刑事第二十庭法   官  宋恩同
以上正本證明與原本無異。 
如不服本判決應於收受送達後20日內向本院提出上訴書狀，並應
敘述具體理由；其未敘述上訴理由者，應於上訴期間屆滿後20日
內向本院補提理由書（均須按他造當事人之人數附繕本）「切勿
逕送上級法院」。告訴人或被害人如對於本判決不服者，應具備
理由請求檢察官上訴，其上訴期間之計算係以檢察官收受判決正
本之日期為準。 
                                書記官  孫國慧　　　　　
中　　華　　民　　國　　110 　年　　11　　月　　25　　日
附錄本案論罪法條：
刑法第185條之3第1項
駕駛動力交通工具而有下列情形之一者，處 2 年以下有期徒刑
，得併科 20 萬元以下罰金：
一、吐氣所含酒精濃度達每公升零點二五毫克或血液中酒精濃度
    達百分之零點零五以上。
二、有前款以外之其他情事足認服用酒類或其他相類之物，致不
    能安全駕駛。